【裁判字號】    94,上訴,1916
【裁判日期】    950329
【裁判案由】    強盜殺人
【裁判全文】
臺灣高等法院高雄分院刑事判決        94年度上訴字第1916號
上  訴  人
即  被  告  甲○○
選任辯護人  黃奉彬  律師
上列上訴人因強盜殺人案件，不服臺灣高雄地方法院94年度重訴
字第98號中華民國94年11月29日第一審判決（起訴案號：臺灣高
雄地方法院檢察署94年度偵字第18086 號），提起上訴，本院判
決如下：
    主  文
上訴駁回。
    事實及理由
一、本案經本院審理結果，認第一審判決認事用法及量刑均無不
    當，應予維持，並引用第一審判決書記載之事實、證據及理
    由（如附件）。
二、被告上訴意旨仍謂：當天所購買之繩索及刀子是買回家裡要
    用的，並不是要用來強盜的；且被害人在過程當中曾上廁所
    ，上完廁所後主動將財物交出，足證被害人交付財物之時，
    其內心尚未達於不可抗拒之狀態，另被害人所受傷害是於過
    程中不小心傷到的，被告並無殺人之犯意，故被告所犯僅是
    構成恐嚇取財及過失傷害罪而已。惟查：
    (一)原判決於理由(二)、(三)中已分別就被告所為脅迫行為，在客
    觀上如何已足以抑制被害人之意思自由，至使不能抗拒，及
    被告如何具有殺人之犯意，詳敘其理由，並就被告所為如上
    訴意旨所為辯稱，予以指駁，被告仍執前詞上訴，顯無理由
    。至辯護人於本院準備程序時具狀聲請勘驗告訴人偵訊錄音
    帶，欲證明告訴人於偵訊時曾為：「你如果要綁架我，我情
    願死」之語之供述，足證告訴人並未心生畏懼，達於不能抗
    拒之情形云云，然查依本件案發當時之時間為晚間8 時15分
    許，地點觀音登山步道，且被告亦自承當時所處環境為陰暗
    之山區，無人車經過，附近亦無任何店家，況且被告當時手
    持繩索及水果刀，並口出：「我要綁架妳，把錢拿出來」、
    「妳是要讓我綁或是要死」、「你已經看到我的臉，妳一定
    要死」等語，則綜上各情，已足以壓制被害人之自由意思，
    至其不能抗拒之程度，縱或被害人當時有為如上之言詞，反
    而更能徵顯被害人當時心裡之恐慌、害怕至明，辯護人如上
    之辯護，並不足以推翻本院所為之心證，是以其所為上開聲
    請，並無再詳為調查之必要；另辯護人聲請調閱被害人之通
    聯紀錄，欲證明被告並未向被害人家屬勒索錢財之事實，因
    此部分待證事項，與本案認定事實無涉，故亦無調查之必要
    ，均併此敘明；(二)另原判決亦已審酌被告正值青壯，不思循
    合法途徑獲取財富，竟以脅迫之手段，迫令告訴人無從抗拒
    而交付財物，而其攜帶可供兇器之水果刀，危險性甚高，且
    於告訴人抗拒之際，即持刀加以殺害，其好逸惡勞及暴戾之
    心態實屬惡劣，除危害社會、公眾安全甚鉅外，並使告訴人
    之心理受有莫大之傷害，又其於事後復未坦承全部犯行，且
    面對告訴人仍毫無悔過之意，態度不佳，惟其強盜所得財物
    非多，及告訴人之傷勢經即時以手術縫合後，尚無生命危險
    等一切情狀，據以量處加重強盜罪部分有期徒刑8 年；殺人
    未遂部分有期徒刑8 年6 月，並定其應執行刑為有期徒刑16
    年，經核原審量刑尚稱妥適，被告上訴意旨認原判決量刑過
    重，亦顯無據。綜上所述，被告上訴為理由，應予駁回。
四、據上論斷，應依刑事訴訟法第368 條，判決如主文。
本案經檢察官姜麗儒到庭執行職務。
中    華    民    國    95    年    3     月    29    日
                  刑事第七庭    審判長法  官   莊飛宗
                                      法  官   李璧君
                                      法  官   黃三友
以上正本證明與原本無異。
如不服本判決應於收受本判決後10日內向本院提出上訴書狀，其
未敘述上訴理由者，並得於提起上訴後10日內向本院補提理由書
狀（均須按他造當事人之人數附繕本）「切勿逕送上級法院」。
中    華    民    國    95    年    3     月    30    日
                                      書記官   黃玉珠
附錄本件判決論罪科刑法條：
刑法第330條第1項
犯強盜罪而有第 321 條第 1 項各款情形之一者，處 7 年以上有
期徒刑。
刑法第271條第1項、第2項
殺人者，處死刑、無期徒刑或 10 年以上有期徒刑。
前項之未遂犯罰之。


司法院資訊處製作；財團法人民間司法改革基金會備份。
